【裁判字號】    95,易,422
【裁判日期】    950811
【裁判案由】    竊盜等
【裁判全文】
臺灣高雄地方法院刑事判決               95年度易字第422號
公  訴  人  臺灣高雄地方法院檢察署檢察官
被      告  戊○○
上列被告因竊盜等案件，經檢察官提起公訴（94年度偵字第2791
2 號、95年度偵字第1238、3528號），被告於本院準備程序中為
有罪陳述，經合議庭裁定由受命法官依簡式審判程序獨任審理，
本院判決如下：
    主  文
戊○○結夥三人以上，攜帶兇器、毀越門扇竊盜，累犯，處有期
徒刑拾月。
    事  實
一、戊○○前於民國90年間，因竊盜案件，經臺灣高等法院高雄
    分院以90年度上易字第1788號判決判處有期徒刑5 月確定，
    於91年2 月25日易科罰金執行完畢。詎戊○○仍不知悔改，
    竟與戴竹水（經檢察官另案通緝中）、己○○（現經本院依
    法拘提中）、甲○○（前經本院判決有期徒刑6 月確定）等
    人共同基於意圖為自己不法所有之犯意聯絡及行為分擔，先
    由戊○○承租車號XX-4146 號自用小客車作為犯案工具，於
    94 年11 月4 日，駕駛該車搭載戴竹水、己○○及甲○○前
    往丙○○位於高雄縣橋頭鄉○○○段1204號之寵物養殖場，
    確認該處無人後，再駕駛該車搭載己○○前往丙○○位於高
    雄市楠梓區○○○路1 之1 號住處，監視丙○○行蹤，以利
    戊○○等人前往上開養殖場竊取犬隻，嗣於同日19時許，戊○○、戴竹水則身戴頭套及手套，甲○○身戴帽子、手套、
    口罩，趁無人看管之際，由戴竹水持客觀上足以傷害他人之
    生命、身體，可供兇器使用之鐵撬及螺絲起子各1 支，撬開
    養殖場之鐵門，並破壞木門旁之玻璃再打開木門進入養殖場
    ，竊取該養殖場內之吉娃娃17隻、瑪爾濟斯16隻、白博美6
    隻、牛頭挭2 隻、約克夏1 隻及西施2 隻等，共計44隻犬隻
    ，得手後，復於同日21時許由戴竹水將前開犬隻載往乙○○
    （由本院另行審結）位於屏東縣九如鄉○○村○○○段21 4
    之12號鱉魚養殖場出售予乙○○後，嗣並由戴竹水將販賣贓
    物之款項朋分戊○○（分得2 萬元）、己○○及甲○○花用
    ，俟經丙○○發覺養殖犬隻遭竊而報警，並經警循線查獲上
    情。
二、案經丙○○訴由高雄縣政府警察局岡山分局報請臺灣高雄地
    方法院檢察署檢察官偵查起訴。
    理  由
一、本件被告戊○○所犯係死刑、無期徒刑、最輕本刑為3 年以
    上有期徒刑以外之罪，其於準備程序中就被訴事實為有罪之
    陳述，經法官告知簡式審判程序之旨，並聽取公訴人及被告
    之意見後，認為適宜由受命法官獨任進行簡式審判程序，依
    刑事訴訟法第273 條之1 第1 項規定，裁定由受命法官獨任
    進行審判程序，合先敘明。
二、上開事實業據被告被告戊○○於警詢及偵查及本院審理時供
    承不諱，核與證人即被害人丙○○、證人劉建明、張若晴之
    證述及證人即共同被告己○○、甲○○於警詢及偵查中之證
    述內容大致相符，復有丙○○出具之贓物認領保管單1 紙、
    高雄縣政府警察局岡山分局現場勘查報告檢附勘查採證同意
    書1 紙、現場照片16張、扣案發票照片2 張、超商照片4張
    、車牌號碼XX-4146 號車輛採證照片6 張、行動電話雙向通
    聯紀錄8 份、被竊犬隻照片13張、上開XX-4146 號車輛租賃
    契約1 份、0000000000、0000000000、0000000000號之行動
    電話雙方通聯紀錄各1 份附卷可稽，足認被告戊○○之自白
    核與事實相符，足堪採為論罪之依據，被告戊○○與共犯己○○及甲○○之共同竊盜犯行明確，自應依法論科。
三、又被告於行為後，如附表所示之相關法律均業經變更，並俱
    於95年7 月1 日施行，玆經整體比較結果，裁判時法並未較
    為有利，從而依刑法第2 條第1 項規定，自應適用各該行為
    時法，亦即修正前法至明。查被告戊○○與己○○、甲○○
    等人共同至前述養殖場，由戴竹水持鐵撬及螺絲起子各1 支
    ，撬開養殖場之鐵門，以便其等入內行竊，該鐵撬及螺絲起
    子雖未扣案，惟據被告戊○○供稱該鐵撬及螺絲起子均係鐵
    製材質，且由該等工具足以撬開養殖場之鐵門，足見質地堅
    硬，顯足以對人之生命、身體、安全構成威脅，係屬兇器無
    訛。是核被告戊○○所為，係犯刑法第321 條第1 項第2 、
    3 、4 款之加重竊盜罪。又被告戊○○、己○○與甲○○與
    戴竹水就上開犯行具有犯意之聯絡與行為之分擔，為共同正
    犯。再被告戊○○於90年間，因竊盜案件，經臺灣高等法院
    高雄分院以90年度上易字第1788號判決判處有期徒刑5 月確
    定，於91年2 月25日易科罰金執行完畢，此有臺灣高等法院
    被告前案紀錄表1 紙可稽，茲被告戊○○於5 年以內再故意
    犯本件有期徒刑以上之罪，應逕依修正前之刑法第47條，論
    以累犯，並加重其刑。爰審酌被告戊○○不思以合法途徑獲
    取財物，嚴重危害被害人之財產權，不宜寬貸，惟念其犯後
    坦承犯行，態度尚可，及被害人丙○○所受之損害等一切情
    狀，量處如主文所示之刑。
四、又未扣案之鐵撬及螺絲起子、手套、帽子、口罩等物，為共
    犯戴竹水所準備，並供被告等人用以行竊之物，業據被告戊○○於警詢時證述在卷（見94年度偵字第27912 號第28頁）
    ，惟據被告戊○○供稱該犯案工具於犯案後即隨手丟棄於路
    旁，是上開工具顯已滅失，爰不為沒收之諭知。另未扣案之
    自用小客車1 部，雖亦有供本件犯罪之用，惟係共犯戊○○
    向車行所租用，非渠等所有，業據被告甲○○及證人戊○○
    供承在卷，又該自用小客車亦非違禁物，爰不予宣告沒收。
本案經檢察官丁○○到庭執行職務。
據上論斷，應依刑事訴訟法第273條之1第1項、第299條第1項前
段，刑法第2 條第1 項前段、第321 第1 項第2 款、第3 款、第
4款 、修正前刑法第28條、第47條，判決如主文。
中    華    民    國    95    年    8     月    11    日
                  刑事第十庭    法  官  楊淑珍
以上正本證明與原本無異。
如不服本判決，應於判決送達後10日內，向本院提出上訴狀。
中    華    民    國    95    年    8     月    11    日
                                書記官  林秀敏
附錄本案論罪科刑法條
中華民國刑法第321條
犯竊盜罪而有左列情形之一者，處6 月以上、5 年以下有期徒刑
：
一於夜間侵入住宅或有人居住之建築物、船艦或隱匿其內而犯
  之者。
二毀越門扇、牆垣或其他安全設備而犯之者。
三  攜帶兇器而犯之者。
四  結夥三人以上而犯之者。
五  乘火災、水災或其他災害之際而犯之者。
六  在車站或埠頭而犯之者。
前項之未遂犯罰之。
┌───────────────────────────────────────────────┐
│附表：                                                                                        │
├──────┬─────────────┬─────────────┬───────┬────┤
│相關變更條文│行為時法（下稱舊法）之內容│裁判時法（下稱新法）之內容│比  較  理  由│備    註│
├──────┼─────────────┼─────────────┼───────┼────┤
│【共同正犯之│二人以上共同實行犯罪之行為│二人以上共同實施犯罪之行為│舊法之「實施」│本案正犯│
│變更】修正前│者，皆為正犯。            │者，皆為正犯。            │涵蓋陰謀、預備│均有共同│
│刑法第28條→│                          │                          │、著手、實行概│參與實行│
│現行刑法第28│                          │                          │念在內，而新法│，新舊法│
│條          │                          │                          │剔除完全未參與│並無不同│
│            │                          │                          │犯罪相關行為之│，新法並│
│            │                          │                          │「實行」的「陰│無較為有│
│            │                          │                          │謀共同正犯」及│利。應逕│
│            │                          │                          │「預備共同正犯│依舊法。│
│            │                          │                          │」。          │        │
├──────┼─────────────┼─────────────┼───────┼────┤
│【累犯變更】│受有期徒刑之執行完畢，或受│受徒刑之執行完畢，或一部之│受徒刑執行完畢│本案係故│
│修正前刑法第│無期徒刑或有期徒刑一部之執│執行而赦免後，5年以內故意 │後5 年以內再犯│意再犯罪│
│47條、第49條│行而赦免後，5 年以內再犯有│再犯有期徒刑以上之罪者，為│有期徒刑以上之│，新舊法│
│→現行刑法第│期徒刑以上之罪者，為累犯，│累犯，加重本刑至二分之一。│罪，含因故意或│並無不同│
│47條、第49條│加重本刑至二分之一。      │第98條第2 項關於因強制工作│過失再犯之情形│，新法並│
│            │                          │而免其刑之執行者，於受強制│，但前所犯之罪│無較為有│
│            │累犯之規定，於前所犯罪依軍│工作處分之執行完畢或一部之│不含依軍法所犯│利。應逕│
│            │法或於外國法院受裁判者，不│執行而免除後，5 年以內故意│之罪。修正後不│依舊法。│
│            │適用之。                  │再犯有期徒刑以上之罪者，以│含過失再犯罪，│        │
│            │                          │累犯論。                  │但前所犯之罪含│        │
│            │                          │                          │依軍法而犯之罪│        │
│            │                          │累犯之規定，於前所犯罪在外│。且新法增訂強│        │
│            │                          │國法院受裁判者，不適用之。│制工作處分與刑│        │
│            │                          │                          │罰之執行效果得│        │
│            │                          │                          │以互代之擬制累│        │
│            │                          │                          │犯之規定。    │        │
│            │                          │                          │              │        │
╠═══╤══╪═════════════╧═════════════╧═══════╪════╡
║整體比│舊法│共同正犯；累犯                                                        │新法並無│
║      ├──┼───────────────────────────────────┤較為有利│
║較結果│新法│共同正犯；累犯                                                        │，逕依舊│
║      │    │                                                                      │法。    │
╚═══╧══╧═══════════════════════════════════╧════╛


司法院資訊處製作；財團法人民間司法改革基金會備份。
